最　高　行　政　法　院　裁　定
　　　　　　　　　　　　　94年度裁字第01134號
抗　告　人　宏谷實業股份有限公司
代　表　人　甲○○
上列抗告人因與相對人桃園縣政府稅捐稽徵處間地價稅事件，對
於中華民國92年11月19日臺北高等行政法院91年度訴字第4430號
裁定提起抗告，本院裁定如下︰
　　主  文
抗告駁回。
抗告訴訟費用由抗告人負擔。
　　理  由
一、按抗告法院認抗告為不合法或無理由者，應為駁回抗告之裁
    定。
二、本件抗告意旨略謂：系爭土地為工業用地，承租人家福公司
    就上開土地依法按目的事業主管機關經濟部核准作為倉儲批
    發業使用，符合土地稅法第18條及同法施行細則第13條之規
    定。相對人自應按千分之10計徵90年度地價稅，詎相對人竟
    按一般稅率計徵，自屬違誤。因本件地價稅之訴訟標的即核
    課地價稅額稅處分涉及金錢，行政法院得自行判決稅額之計
    算。以確定不同金額之稅額。縱抗告人依法提起行政訴訟，
    經認有理由予以撤銷，亦不能免除抗告人之納稅義務。相對
    人仍應為課稅處分，只要符合條件，相對人即有按千分之10
    計徵地價稅之義務，抗告人提起請求撤銷原按一般稅率所為
    課稅處分及復查決定之行政訴訟如獲勝訴判決，並不能達到
    抗告人所主張依法所享有按千分之10特別稅率計徵地價稅，
    原裁定以抗告人提起本件撤銷訴訟之最後結果如獲勝訴結果
    ，抗告人即可達到目的，認抗告人訴之聲明第2項：「請求
    判決抗告人附表系爭15筆土地90年度地價稅應接千分之10計
    徵」部分核無必要，自屬違誤。又系爭土地之地價稅，抗告
    人近年來均主張應依土地法第18條之規定，按千分之10計徵
    ，相對人均以倉儲批發業非工業為由否准，並未以抗告人未
    提出申請為由否准，原裁定未加詳查，遽以「況抗告人並未
    依土地稅法第41條規定於本期地價稅開徵40日前提出申請按
    特別稅率課徵」為由，認「抗告人所提課予義務訴訟，難謂
    合法，應予駁回。」，亦屬違誤等語。
三、本院經核：提起課予義務訴訟，係人民就其依法申請案件，
    對行政機關怠為處分或駁回處分，始得提起，若人民未依法
    提出申請，或提起撤銷訴訟如獲勝訴判決即可達到目的，則
    無提起課予義務訴訟之餘地，法院應以欠缺權利保護必要，
    依行政訴訟法第107條第1項第10款起訴不備其他要件裁定駁
    回。查本件抗告人所有附表之系爭15筆土地，經相對人按一
    般稅率計徵90年度地價稅，抗告人不服，主張應按工業用地
    特別稅率課徵，循序申請復查、提起訴願，遞遭駁回。復起
    訴提起撤銷訴訟即訴之聲明第1項：「訴願決定及原處分均
    撤銷」，該撤銷訴訟之最後結果如獲勝訴結果，抗告人即可
    達到目的，則抗告人所提課予義務訴訟即訴之聲明第2項：
    「請求判決抗告人附表系爭15筆土地90年地價稅應按千分之
    10計徵」部分，核無必要，況抗告人並未依土地稅法第41條
    規定於本期地價稅開徵40日前提出申請按特別稅率課徵，抗
    告人所提課予義務訴訟，難謂合法，原裁定駁回抗告人在原
    審之訴。揆諸前開說明，認事用法均妥適，並無違誤，抗告
    意旨指摘原裁定違誤之詞，尚難認有理由，應予駁回。
四、依行政訴訟法第104條、民事訴訟法第95條、第78條，裁定
    如主文。
中    華    民    國    94    年    6     月   16     日
                  第四庭審判長法  官　徐　樹　海
                              法  官　高　啟　燦
                              法  官　吳　錦　龍
                              法  官　黃　合　文
                              法  官  林  茂  權
以  上  正  本  證  明  與  原  本  無  異
中    華    民    國    94    年    6    月    17     日
　　　　　　　　　　　　　　　書記官　蘇　金　全
